臺灣彰化地方法院刑事判決　　　　　　　　　　　　九十一年度交易字第一一一號
　　公　訴　人　臺灣彰化地方法院檢察署檢察官
　　被　　　告　甲○○
右列被告因公共危險案件，經檢察官聲請簡易判決處刑（九十一年度偵字第五二五六
號），經本院員林簡易庭認不宜以簡易判決處刑，而改依通常程序審理，本院判決如
左：
    主  文
甲○○服用酒類，不能安全駕駛動力交通工具而駕駛，處拘役參拾日，如易科罰金，
以參佰元折算壹日。緩刑貳年。
    事  實
一、甲○○於民國九十一年八月四日十九時許，在彰化縣員林鎮○○路三五號六樓之
    一之現居處與同學飲用啤酒後，明知服用酒類後已達不能安全駕駛動力交通工具
    之程度，仍駕駛車牌號碼九Ｑ─九七二六號自用小客車，沿國道一號公路往北方
    向行駛。嗣於九十一年八月五日凌晨零時三十六分許，甲○○駕駛前開自用小客
    車行經國道一號員林交流道二百一十公里處（彰化縣溪湖鎮轄）時，為警攔檢測
    得其酒後吐氣所含酒精成份每公升高達○．八二毫克後，始得知上情。
二、案經內政部警政署國道公路警察局第三警察隊報請臺灣彰化地方法院檢察署檢察
    官偵查，經聲請簡易判決處刑，經本院員林簡易庭認不宜以簡易判決處刑，而改
    依通常程序審理。
    理  由
一、訊據被告甲○○對於右揭時酒後駕車之事實固直承不諱，惟矢口否認有何公共危
    險之犯行，辯稱：飲酒對於其開車之注意力並無影響云云。經查，右揭事實業據
    查獲警員乙○○於本院審理時具結證述在卷，並有道路交通事故調查報告表一份
    附卷可稽，而被告酒後吐氣所含酒精成份每公升高達○．八二毫克，亦有測試報
    告一紙可憑。次按刑法第一百八十五條之三之服用酒類致不能安全駕駛動力交通
    工具罪，其立法目的乃在藉抽象危險犯之構成要件，以嚇阻酒後駕車危害道路交
    通安全。而就醫學文獻所知，單次飲用酒精後之生理、心理變化，主要與代謝酒
    精的兩種主要酵素乙醇去氫脢（簡稱ＡＤＨ）及乙醛去氫脢（簡竭ＡＬＤＨ）有
    關，ＡＤＨ作用乃將血液內之乙醇代謝為乙醛，因而決定酒精代謝之快慢，而Ａ
    ＬＤＨ則再將產生之乙醛進一步代謝，最後成為其他碳水化合物，而「飲酒後會
    產生臉潮紅、頭痛、心跳加速等自主神經系統亢奮現象，主要乃與乙醛在血液中
    蓄積的程度有關」。雖然ＡＬＤＨ的代謝功能會因個人體質而有所差異，故每個
    人飲酒後之生理反應不同，惟ＡＤＨ則個別差異不大，因此同種族間之酒精清除
    率相近，一般而言飲用同量酒精後對每個人之身體影響應屬類似，故依血中酒精
    濃度得判定酒精對於人體影響之程度，當血中酒精濃度於呼氣濃度值達每公升○
    ‧二五毫克時，將造成飲酒者輕度協調功能降低；而呼氣濃度值達每公升○‧四
    ○至○．五○毫克時肇事率為平常之六至七倍（參看行政院國軍退除役官兵輔導
    委員會臺北榮民總醫院八十八年八月五日（八八）北總內字第二六八六八號函、
    及中央警察大學交通學系暨交通管理研究所蔡中志教授之研究報告─酒精濃度與
    肇率之關係一文）。被告駕車時之呼氣酒精濃度既已達每公升○‧八二毫克，其
    肇事率為平常之十倍，堪認其駕車時確已達不能安全駕駛動力交通工具之程度甚
    明。被告所辯無非事後卸責之詞，不足採信。本件事證明確，被告犯行堪以認定
    。
二、核被告所為，係犯刑法第一百八十五條之三之公共危險罪。爰審酌被告罔顧道路
    交通安全酒醉駕車而危害公共安全，及其呼氣酒精濃度、犯罪後態度等一切情狀
    ，量處如主文所示之刑，並諭知易科罰金之折算標準，以資懲儆。末查被告未曾
    受有期徒刑以上刑之宣告，有臺灣高等法院被告全國前案紀錄表在卷可按，被告
    因一時失慮，偶罹刑典，經此刑之宣告後，應知警惕而無再犯之虞，本院認被告
    所宣告之刑，以暫不執行為適當，併諭知緩刑二年，以啟自新。
三、被告甲○○經合法傳喚，無正當理由不到庭，本院認本件為應科拘役之案件，故
    不待其陳述逕判行判決。
據上論斷應依刑事訴訟法第四百五十二條、第二百九十九條第一項前段、第三百零六
條，刑法第一百八十五條之三、第四十一條第一項前段、第七十四條第一款，罰金罰
鍰提高標準條例第二條，判決如主文。
本案經檢察官黃鼎鈞到庭執行職務。
中      華      民      國    九十一    年    十一      月      四      日
                                  臺灣彰化地方法院交通法庭
                                      法      官  宋  恭  良
右正本證明與原本無異。
如不服本判決，應於送達後十日內向本院提出上訴狀（須附繕本），上訴於
臺灣高等法院臺中分院。
法院書記官  劉  玫  金
中      華      民      國    九十一    年    十一      月      五      日
附錄本案論罪科刑法條全文：
刑法第一百八十五條之三：
服用毒品、麻醉藥品、酒類或其他相類之物，不能安全駕駛動力交通工具而駕駛者，
處一年以下有期徒刑、拘役或三萬元以下罰金。
